【裁判字號】    97,審簡上,72
【裁判日期】    980224
【裁判案由】    傷害
【裁判全文】
臺灣士林地方法院刑事判決            97年度審簡上字第72號
上  訴  人  臺灣士林地方法院檢察署檢察官
上  訴  人
即  被  告  乙○○○
被      告  甲○○
上列上訴人因被告傷害案件，不服本院士林簡易庭於中華民國97
年年8 月29日所為97年度士簡字第1277號第一審刑事簡易判決（
聲請簡易判決處刑案號：臺灣士林地方法院檢察署97年度偵字第
9126號），提起上訴，本院管轄第二審之合議庭判決如下：
    主  文
上訴駁回。
乙○○○、甲○○均緩刑貳年。
    事實及理由
一、本案經本院審理結果，認第一審判決以被告乙○○○、甲○
    ○，所為均係犯刑法第277 條第1 項之傷害罪，各判處拘役
    30日，並諭知易科罰金以新臺幣1,000 元折算1 日，認事用
    法及量刑均無不當，應予維持。相關事實、證據及理由並引
    用第一審刑事簡易判決書及檢察官聲請簡易判決處刑書之記
    載（詳如附件），另補充：被告2 人於本院調查、審理時之
    自白（參本院民國98年2 月10日審判筆錄）。
二、檢察官上訴意旨略稱：據告訴人即被告乙○○○具狀請求上
    訴，甲○○當天多次毆打乙○○○致其受傷，惡性重大，原
    審僅量處拘役30日，量刑過輕，因之請求檢察官上訴，經核
    尚非顯無理由，爰附送原書狀依法提起上訴云云。
三、被告乙○○○上訴意旨則以：原審未斟酌其受傷較重，量刑
    過重等語。
四、按刑之量定及緩刑之宣告，係實體法上賦予法院得為自由裁
    量之事項，倘其未有逾越法律所規定之範圍，或濫用其權限
    ，即不得任意指摘為違法（最高法院75年臺上字第7033號判
    例意旨參照）。原審業已審酌被告2 人犯罪之動機，徒手互
    毆之傷勢等情，而分別量處被告2 人拘役30日，並諭知易科
    罰金之折算標準，經核量刑並無特別失出之處，上訴人認原
    審量刑過輕，上訴求為量處重刑，尚屬無據，應予駁回。末
    查，被告2 人前未曾因故意犯罪受有期徒刑以上刑之宣告，
    有臺灣高等法院被告前案紀錄表2 紙在卷可佐，素行良好，
    因腳踏車行進問題致一時氣憤而徒手互毆，惟被告即告訴人
    2 人於本院第二審合議庭審理期間達成和解，甲○○業已賠
    償乙○○○之損害，並據乙○○○於本院審理時陳述甚明，
    認被告2 人對此一時失常之行為，已達成和解之共識，犯後
    態度尚佳，因認經此偵審程序對被告2 人之教訓已深，當知
    警惕，信無再犯之虞，本院因認暫不執行其刑為當，爰均併
    予宣告緩刑2 年，以觀後效，用啟自新。
三、據上論斷，應依刑事訴訟法第455 條之1 第1 項、第3 項、
    第368 條、第373 條，刑法第74條第1 項第1 款，判決如主
    文。
四、本案經檢察官游儒倡到庭執行職務。
中    華    民    國    98    年    2     月    24    日
                  刑事第一庭審判長法  官  洪英花
                                  法  官  雷雯華
                                  法  官  王沛雷
以上正本證明與原本無異。
本件不得上訴。
                                  書記官  吳尚文
中    華    民    國    98    年      2    月  24     日
附錄本案論罪科刑法條全文：
刑法第277 條第1 項
傷害人之身體或健康者，處3 年以下有期徒刑、拘役或1 千元以
下罰金。


司法院資訊處製作；財團法人民間司法改革基金會備份。
